臺灣高等法院刑事判決
111年度上易字第160號
上  訴  人  臺灣新北地方檢察署檢察官
被      告  曹哲儒


選任辯護人  郭緯中律師
            古健琳律師
上列上訴人因被告妨害秘密案件，不服臺灣新北地方法院110年
度審易字第1172號，中華民國110年10月20日第一審判決（起訴
案號：臺灣新北地方檢察署110年度偵字第16026號），提起上訴
，本院判決如下：
    主  文
上訴駁回。
    事  實
曹哲儒與陳○○（真實姓名年籍詳卷）前為男女朋友關係。曹哲儒
竟基於竊錄他人身體隱私部位之犯意，分別於附表所示時間、地
點，未經陳○○之同意，持其所有之ASUS廠牌行動電話，偷拍陳○○
裸露胸部、臀部、下體等隱私部位之照片電磁紀錄（拍攝張數如
附表）。嗣經陳○○於曹哲儒上開行動電話中發現上開照片，經警
方持搜索票至曹哲儒住處搜索，扣得其所有之ASUS廠牌行動電話
1支，始悉上情。
    理  由
甲、程序部分
壹、本件當事人、辯護人等對於本判決所引用下述被告以外之人
    於審判外之陳述，均未爭執其證據能力，復未於言詞辯論終
    結前聲明異議，本院審酌該等證據作成時並無不當取得情形
    ，認以之作為本案證據亦屬適當，依刑事訴訟法第159條之5
    規定，均有證據能力。
貳、本判決所引用之其他非供述證據，查無違反法定程序取得之
    情形，依同法第158條之4反面解釋，均具證據能力。 　
乙、實體部分
壹、得心證之理由
    訊據被告對事實欄所示犯行坦承不諱（偵卷第133、149頁，
    原審卷第98、103頁，本院卷第46、88頁），核與告訴人陳○
    ○於偵查中之指證相符（他卷第7、19-21頁），並有告訴人
    提出其自被告行動電話內備份之偷拍照片、○○市政府警察局
    刑事警察大隊搜索扣押筆錄、扣押物品目錄表（他卷第103-
    107、113-116頁）可佐，另有扣案之ASUS廠牌行動電話1支
    可憑，足認被告前開任意性自白與事實相符，應可採信。從
    而，本件事證明確，被告上開犯行均堪認定，應依法論科。
貳、論罪部分
　　核被告所為，均係犯刑法第315條之1第2款之竊錄身體隱私
    部位罪（共5罪）。被告於附表編號1、2所示時間、地點，
    分別偷拍告訴人隱私部位之照片2張、3張，其行為各係於同
    一地點，且在密接之時間內實施，並侵害同一之法益，各行
    為獨立性皆極為薄弱，依一般社會健全觀念，在時間差距上
    難以強行分離，顯係基於單一犯意接續所為，應分別論以接
    續犯之實質上一罪。附表編號1至5所示之各次行為地點不同
    ，犯罪時間亦有相當間隔，各具獨立性，是被告上開行為之
    犯意各別，行為互殊，應分論併罰。公訴意旨認應論以接續
    犯一罪，尚有未洽。
參、駁回上訴理由
一、原審以被告犯罪事證明確，審酌被告利用告訴人未加防備，
    竊錄告訴人身體隱私部位，造成告訴人心理恐慌及不安全感
    ，犯罪動機、目的及手段均無可採，所生危害亦非輕微，兼
    衡其前無犯罪紀錄，素行尚稱良好，犯後坦承犯行、大學肄
    業之智識程度、自陳之家庭生活與經濟狀況、告訴人所受隱
    私侵害之程度，有與告訴人和解賠償損害之意願，惟未能與
    告訴人達成和解、取得諒解之犯後態度等一切情狀，就其所
    犯5罪，分別量處如附表所示之拘役刑（定應執行拘役120日
    ），並諭知易科罰金之折算標準。並就沒收部分敘明：①扣
    案之ASUS廠牌行動電話1支，係被告所有供本案竊錄犯行所
    用，業據被告於原審審理時供承明確，依刑法第38條第2項
    前段規定宣告沒收。再該行動電話本體既經沒收，已兼括其
    內儲存竊錄內容之電磁紀錄記憶體（卡），不再依刑法第31
    5條之3之規定諭知沒收；②其餘扣案之物品（REALME廠牌行
    動電話1支、ASUS廠牌電腦主機1台），雖均係被告所有，惟
    無證據證明與本案犯行有關，均不予沒收。經核原判決認事
    用法及量刑沒收均無不當，應予維持。
二、檢察官上訴意旨主張：原判決漏未審酌被告迄今未與告訴人
    和解或取得諒解，犯後態度不佳，僅分別量處如附表主文欄
    之拘役刑，並定應執行拘役120日及諭知易科罰金之折算標
    準，原審量刑顯屬過輕等語。惟查：
（一）按刑事審判旨在實現刑罰權之分配正義，故法院對有罪被
      告之科刑，應符合罪刑相當之原則，使輕重得宜，罰當其
      罪，以契合社會之法律感情，此所以刑法第57條明定科刑
      時應審酌一切情狀，尤應注意該條所列10款事項以為科刑
      輕重之標準，俾使法院就個案之量刑，能斟酌至當。而量
      刑輕重係屬事實審法院得依職權自由裁量之事項，苟已斟
      酌刑法第57條各款所列情狀而未逾越法定刑度，不得遽指
      為違法（最高法院72年台上字第6696號判例意旨參照）。
（二）原判決既已綜合各項量刑因子予以量定，並就被告前無犯
      罪前科、犯後坦承犯行、告訴人隱私權受損程度、被告有
      意願與告訴人和解以賠償損害之態度，以及未能與告訴人
      達成和解、獲得諒宥等情加以審酌，復考量其智識程度、
      家庭經濟狀況等情，原審既已斟酌刑法第57條各款所列情
      形，並具體說明理由，核無逾越法定刑度，或濫用自由裁
      量權限之違法或不當情事，原判決對被告量處如附表所示
      之刑，並定應執行拘役120日，並無過輕可言，其量處之
      刑度尚屬適當。從而，檢察官上訴指摘原審量刑過輕，為
      無理由，應予駁回。
據上論斷，應依刑事訴訟法第368條，判決如主文。
本案經檢察官何嘉仁到庭執行職務。
中　　華　　民　　國　　111 　年　　4 　　月　　26　　日
                  刑事第二十五庭審判長法  官 邱滋杉
                                      法  官 黃翰義
                                      法  官 邱瓊瑩
以上正本證明與原本無異。
不得上訴。
                                      書記官 桑子樑
中　　華　　民　　國　　111 　年　　4 　　月　　26　　日
附錄：本案論罪科刑法條全文
中華民國刑法第315條之1
有下列行為之一者，處3年以下有期徒刑、拘役或30萬元以下罰
金：
一、無故利用工具或設備窺視、竊聽他人非公開之活動、言論、
     談話或身體隱私部位者。
二、無故以錄音、照相、錄影或電磁紀錄竊錄他人非公開之活動
     、言論、談話或身體隱私部位者。
附表:
編號 時間 偷拍照片張數 地點  主文 1 109年7月6日 2張 ○○市○○區○○○路0段00號（○○旅館） 曹哲儒犯竊錄他人身體隱私部位罪，處拘役伍拾日，如易科罰金，以新臺幣壹仟元折算壹日。扣案之ASUS廠牌行動電話壹支沒收。 2 109年7月21日 3張 ○○市○○區○○路0段000巷00號2樓（被告住處） 曹哲儒犯竊錄他人身體隱私部位罪，處拘役伍拾伍日，如易科罰金，以新臺幣壹仟元折算壹日。扣案之ASUS廠牌行動電話壹支沒收。 3 109年8月2日 1張 同上 曹哲儒犯竊錄他人身體隱私部位罪，處拘役肆拾伍日，如易科罰金，以新臺幣壹仟元折算壹日。扣案之ASUS廠牌行動電話壹支沒收。 4 109年8月3日 1張 同上 曹哲儒犯竊錄他人身體隱私部位罪，處拘役肆拾伍日，如易科罰金，以新臺幣壹仟元折算壹日。扣案之ASUS廠牌行動電話壹支沒收。 5 109年8月6日 1張 陳○○住處（地址詳卷） 曹哲儒犯竊錄他人身體隱私部位罪，處拘役肆拾伍日，如易科罰金，以新臺幣壹仟元折算壹日。扣案之ASUS廠牌行動電話壹支沒收。